---
title: "指数定投"
output: html_notebook
---

股神巴菲特不断的教导大家：

**“对于个人投资者而言，最好的投资方式就是指数定投！”**

# 一、什么是指数定投？

所谓指数定投，就是 **不管股市的涨跌，每月都拿出一笔钱来买指数基金** 。

指数基金简单理解就是，它会帮你不做选择的买入所有的股票。

巴菲特这么推荐指数定投，主要有两点原因：
1. 基金经理太无能，数据证明没几个基金经理的业绩可以持续超过指数。所以选基金不如直接买指数。
2. 指数定投省时省力，不用在上班的时候还盯着股票。年轻人花更多的时间努力工作提升自己，才是最有价值的投资。

并且巴菲特还说，**指数定投在任何时候都能开始**。即使在股灾之前的最高点进入，也不用担心亏钱。

难道我在上证指数历史最高6000多点的时候(2007年10月)开始定投，也能不亏钱？

# 二、模拟验证

作为程序猿，只要写几行代码，就知道事实如何。

为了简单起见，我们直接用指数代替指数基金。我们找来上证指数的数据，如下图所示：

```{r}
library(quantmod)
ss <- getSymbols("^SSEC", auto.assign = FALSE)

# 调整列名：
names(ss) <- sub("^.*\\.", "", names(ss))

head(ss)
summary(ss)
# candleChart(ss,theme="white")
# chartSeries(ss, up.col='red', dn.col='green', TA="addVo(); addMACD(); addSMA(n=10)")
```

看下K线图
```{r}
candleChart(ss)
```


报缺失值问题
```{r}
ss[!complete.cases(ss),]
```

只有六条缺失值，直接删掉就行了
```{r}
print(nrow(ss))
ss <- ss[complete.cases(ss),]
print(nrow(ss))
```

下面开始定投

每月第一个交易日，投1000块。
两个对照组，一个是银行理财产品，比如余额宝，假定年化收益是6%，一个月0.5%；第二个对照组选沪深300指数。

```{r}
# 标识出每月的第一个交易日

d <- index(ss)
dd <- as.numeric(paste0(substr(d, 1, 4), substr(d, 6, 7)))
ddd <- c(1, diff(dd))

data <- data.frame(date = d, Open = ss$Open, Close = ss$Close, invest = ifelse(ddd>0,1000,0), return = as.vector(dailyReturn(ss)))

row.names(data) <- 1:length(d)

head(data, 100)

# head(dd, 300)
# head(dd2,300)
```

计算收益，先计算从最开始就定投
```{r}
# 计算每天的净值，参数表示从第几天开始
total_money <- function(start = 1) {
    result <- rep(0, nrow(data) - start + 1)
    result[1] <- 1000 * (1 + data$return[start])
    for (i in 2:length(result)) {
        result[i] <- (result[i - 1] + data$invest[start + i - 1]) * (1 + data$return[start + i - 1])
    }
    return(result)
}

start = 1

data1 <- data[start:nrow(data),]
data1$total <- total_money(start)
head(data1, 100)
```

画出来看看
```{r}
library(ggplot2)
gg <- ggplot(data = data1)
gg <- gg + geom_line(aes(x = date, y = total))
gg
```

看看收益情况
```{r}
total_money <- sum(data1$invest)
total_money

finally_money <- data1$total[nrow(data1)]
finally_money

(finally_money - total_money)/total_money
```

好低啊 


下面随机选10天作为起始点，看看收益情况

```{r}
starts <- sample(1:nrow(data), 10)
print(starts)

data2 <- data.frame()
for (i in starts) {
    data2 <- rbind(data2, data.frame(date = data$date[i:nrow(data)], total = total_money(i), group = i))
}
```

画出来看看
```{r}
ggplot(data = data2) + geom_line(aes(x = date, y = total, group = group))
```


很有意思，居然无视指数的涨跌，走出差不多的走势。

看下各自收益
```{r}
library(dplyr)
returns <- c()
for (i in starts) {
    data2 %>% filter(group == i) -> x
    invest_total <- length(unique(substr(x$date, 1, 7))) * 1000
    returns[length(returns) + 1] <- (x$total[length(x$total)] - invest_total)/invest_total
}
names(returns) <- starts
print(returns)
```

对照组都不用看了。
