---
title: "quantmod"
output: html_document
---

```{r setup, include=FALSE}
knitr::opts_chunk$set(echo = TRUE)
```

## quantmod包中的函数

quantmod中分为三类函数：

* ETL函数，把数据拿到手，从公开的数据源中拿数据
* 分析类函数，对拿回来的数据计算指标等
* 展现类函数，画K线图等

常用的数据类型：

* Op，Open price，开盘价
* Hi，High price，最高价
* Lo，Low price，最低价
* Cl，Close price，收盘价
* Vo，Volume，交易量
* Ad，Adjusted price，调整价格
* HLC，High price、Low price、Close price，最高价、最低价和收盘价
* OHLC，Open price、High price、Low price、Close price，开盘价、最高价、最低价和收盘价

主要函数：

* getSymbols()，获取股票信息
* getDividends()，获取上市公司的股息数据
* getFinancials()，获取上市公司的财务报表
* getFX()，获取汇率数据
* getMetals()，获取重金属交易数据
* getSplits()，获取上市公司的拆股数据
* getOptionChain()，获取期权交易数据
* getQuote()，获取即时的网络报价

getSymbols系列函数有：

* getSymbols.csv()
* getSymbols.FRED()
* getSymbols.google()
* getSymbols.MySQL()
* getSymbols.oanda()
* getSymbols.rda()
* getSymbols.SQLite()
* getSymbols.yahoo()

## ETL函数

其中最重要的是getSymbols函数：

```{r}
library(quantmod)
# 苹果公司股票
getSymbols("AAPL",src="yahoo",from="2015-01-01",to="2015-12-31")
head(AAPL)

# 欧元美元
getFX("EUR/USD", from="2016-01-01")
head(EURUSD)
```

### environment in R ###

**environment** 就是一个容器

R环境有一个缺省的全局environment，不指定environment的话，默认就是这个。

如果因为某种目的需要将某些变量集中存放到一起，就要用到environment。

```{r}
new.environment <- new.env()
getSymbols("AAPL",env=new.environment,scr="yahoo",from="2015-01-01",to="2015-12-31")
ls(envir=new.environment)
head(get("AAPL",envir=new.environment))
```



## 分析类函数 ##

### is族函数 ###
判断某数据是否是某类型的数据：

* is.OHLC()
* is.OHLCV()
* is.BBO()
* is.TBBO()
* is.HLC()

```{r}
getSymbols("AAPL",env=new.environment,scr="yahoo",from="2015-01-01",to="2015-12-31")
is.OHLC(AAPL)
is.OHLCV(AAPL)
is.BBO(AAPL)
is.TBBO(AAPL)
is.HLC(AAPL)
```


### has族函数 ###
检查数据里面是否包含某类型的数据
...
```{r}
has.OHLC(AAPL)
has.OHLC(AAPL,which=FALSE)
has.OHLC(AAPL,which=TRUE)
```

### 列名函数 ###
提取某种类型的数据
* Op()
  Hi()
...

### 计算函数 ###

* Delt         计算变化率
* Lag          求滞后K期
* Next         求K个后
* first        求前K个
* last         求后K个
* findPeaks    找出峰值
* findValleys  找出谷值
* seriesIncr   差分后大于限值的点
* seriesDecr   差分后小于限值的点
* endpoints    寻找节点
* to.weekly    将OHLC数据转化为周数据
* to.monthly                   月
* periodicity  返回数据的日期范围

计算不同阶段的收益率
* periodReturn
* dailyReturn
* weeklyReturn
* monthlyReturn
* quarterlyReturn
* allReturn

## 书面作业 ## 

quantmod的ETL函数下载Apple,Microsoft,Oracle,Google四家公司全量股票行情数据
1)求出Apple公司在2013.1-2013.10的股票总成交量使用
2)找出这些股票暴涨暴跌的时间点（例如开盘价或收盘价比前一天涨跌幅度超过2%），通过搜索引擎寻找是什么原因导致这些暴涨暴跌，观察（或用程序分析）数据，看就暴涨暴跌事件是否有可以利用的买卖规律
3)截取一段时间内这四家公司股价数据（注意分红派息除权对股价的影响），用R中的相关性分析判断股价之间的相关性，或者用R基础课程第八周所讲的MIC指标对其进行分析

```{r}
library(quantmod)
new.environment <- new.env()

# getSymbols("AAPL",env=new.environment,from="2016-01-01")
# getSymbols("MSFT",env=new.environment,from="2016-01-01")
# getSymbols("ORCL",env=new.environment,from="2016-01-01")
# getSymbols("GOOG",env=new.environment,from="2016-01-01")

getSymbols(c("AAPL","MSFT","ORCL","GOOG"),env=new.environment,from="2013-01-01",to="2013-10-31")

ls(envir=new.environment)

a <- get("AAPL",envir=new.environment)
# 1. 总成交量
# sum(get("AAPL",envir=new.environment)[,"AAPL.Volume"])
sum(a[,"AAPL.Volume"])

# 2. 暴涨暴跌
# a[abs(Delt(Cl(a))) > 0.02]->aa

AAPL.Cl <- Delt(Cl(a),type="arithmetic")
AAPL.Cl[which(abs(AAPL.Cl)>0.02),]
plot(AAPL.Cl)

getDividends("AAPL",env=new.environment,scr="yahoo",from="2013-01-01",to="2013-10-31")
getDividends("GOOG",env=new.environment,scr="yahoo",from="2013-01-01",to="2013-10-31")
getDividends("MSFT",env=new.environment,scr="yahoo",from="2013-01-01",to="2013-10-31")
getDividends("ORCL",env=new.environment,scr="yahoo",from="2013-01-01",to="2013-10-31")


Open=cbind(Op(get("AAPL",envir=new.environment)),Op(get("MSFT",envir=new.environment)),Op(get("GOOG",envir=new.environment)),Op(get("ORCL",envir=new.environment)))

cor(Open)

close <- cbind(Cl(get("AAPL",envir=new.environment)),Cl(get("MSFT",envir=new.environment)),Cl(get("GOOG",envir=new.environment)),Cl(get("ORCL",envir=new.environment)))

cor(close)

# MIC指标法
# 到http://www.exploredata.net/Downloads/MINE-Application 下载MINE.jar和MINE.r放到工作目录下
library(rJava)
source("MINE.R")

write.csv(Open, "Open.csv")
MINE("Open.csv","all.pairs")


```


## 展现类函数 ##
1. 基本图形的作图：K线图、条形图、线图
2. 技术分析图

主绘图函数：
* **chartSeries**

辅助函数：
* chartTheme
* reChart，修改已经画出来的图
* barChart，把chartSeries函数的type参数设为bar
* candleChart，画蜡烛图
* lineChart，line.type=l,p,b


```{R}
candleChart(AAPL,theme="white",subset="2013-10-05::2013-10-31")
```


## 技术分析图 ##
* 技术分析的背景
* 技术分析图的函数
* 技术分析图的画法


addADX，ADX：平均趋向指标，Average Directional Index
addATR
addBBands
addCCI
addCMF
addCMO
addEMA
addEnvelope
addEVWMA
addMACD
addMomentum
addExpiry
addSAR
addSMA
addSMI
addDEMA
addDPO
addROC
addRSI
addVo
addWMA
addWPR
addZLEMA


第二周作业：

下载Apple，Microsoft，Oracle。Google公司2011-2012年交易行情数据，分别画出蜡烛图以及ADX子图
1 试对ADX指标进行技术分析，指出某段时间里根据ADX及相关指标研读出来的走势预测
2 求出每种股票在上述年份内ADX指标同时低于DI+和DI-的时间段

```{r}
library(quantmod)

getSymbols(c("AAPL","MSFT","ORCL","GOOG"),from="2013-01-01",to="2013-10-31")

candleChart(AAPL)
addADX()

candleChart(MSFT)
addADX()

candleChart(ORCL)
addADX()

candleChart(GOOG)
addADX()
```



