---
title: "tushare Notebook"
output: html_notebook
---


# 安装

首先安装 [Anaconda](http://www.continuum.io/downloads)

安装：pip install tushare

升级：pip install tushare --upgrade

检查
```{python}
import tushare as ts
print(ts.__version__)
```

# 获取数据

## 基本面数据
数据来自sina财经，由于财务数据项目比较多，所以拆分成了几个表，使用时可以通过股票代码合并在一起，也可以独立使用。数据在获取时，需要一页一页的抓取，所以需要一点等待时间，最后会合并成一个大表。

### 股票列表
```{python}
stock_basic = ts.get_stock_basics()
print(stock_basic.head(5))
```

返回值说明：
* code,代码
* name,名称
* industry,所属行业
* area,地区
* pe,市盈率
* outstanding,流通股本
* totals,总股本(万)
* totalAssets,总资产(万)
* liquidAssets,流动资产
* fixedAssets,固定资产
* reserved,公积金
* reservedPerShare,每股公积金
* eps,每股收益
* bvps,每股净资
* pb,市净率
* timeToMarket,上市日期

如果是使用自己的数据，只要表头与默认文件格式一致，可设定文件路径的方式读入，例如：ts.get_stock_basics("c:\all_stocks.csv")

### 业绩报告（主表）

按年度、季度获取业绩报表数据。

```{python}
import tushare as ts
report = ts.get_report_data(2016, 4)
print(report)
```

返回值说明：
* code,代码
* name,名称
* eps,每股收益
* eps_yoy,每股收益同比(%)
* bvps,每股净资产
* roe,净资产收益率(%)
* epcf,每股现金流量(元)
* net_profits,净利润(万元)
* profits_yoy,净利润同比(%)
* distrib,分配方案
* report_date,发布日期

### 盈利能力

按年度、季度获取盈利能力数据

```{python}
profit = ts.get_profit_data(2016, 4)
profit.head(5)
```

返回值说明：
* code,代码
* name,名称
* roe,净资产收益率(%)
* net_profit_ratio,净利率(%)
* gross_profit_rate,毛利率(%)
* net_profits,净利润(万元)
* eps,每股收益
* business_income,营业收入(百万元)
* bips,每股主营业务收入(元)

### 营运能力

按年度、季度获取营运能力数据

```{python}
operation = ts.get_operation_data(2016, 4)
operation.head(5)
```

返回值说明：
* code,代码
* name,名称
* arturnover,应收账款周转率(次)
* arturndays,应收账款周转天数(天)
* inventory_turnover,存货周转率(次)
* inventory_days,存货周转天数(天)
* currentasset_turnover,流动资产周转率(次)
* currentasset_days,流动资产周转天数(天)


### 成长能力

按年度、季度获取成长能力数据

```{python}
growth = ts.get_growth_data(2016, 4)
growth.head(5)
```


返回值说明：
* code,代码
* name,名称
* mbrg,主营业务收入增长率(%)
* nprg,净利润增长率(%)
* nav,净资产增长率
* targ,总资产增长率
* epsg,每股收益增长率
* seg,股东权益增长率


### 偿债能力

获取 2014 年第 3 季度的偿债能力数据
```{r}
ts.get_debtpaying_data(2014,3)
```

返回值：
* code,代码
* name,名称
* currentratio,流动比率
* quickratio,速动比率
* cashratio,现金比率
* icratio,利息支付倍数
* sheqratio,股东权益比率
* adratio,股东权益增长率


### 现金流量

获取 2014 年第 3 季度的现金流量数据

```{r}
ts.get_cashflow_data(2014,3)
```

返回值：
* code,代码
* name,名称
* cf_sales,经营现金净流量对销售收入比率
* rateofreturn,资产的经营现金流量回报率
* cf_nm,经营现金净流量与净利润的比率
* cf_liabilities,经营现金净流量对负债比率
* cashflowratio,现金流量比率


## 交易数据

### 历史行情
获取个股历史交易数据（包括均线数据），可以通过参数设置获取日k线、周k线、月k线，以及5分钟、15分钟、30分钟和60分钟k线数据。
本接口只能获取近3年的日线数据，适合搭配均线数据进行选股和分析，如果需要全部历史数据，请调用get_h_data()接口

```{r}
ts.get_hist_data('600848') # 一次性获取全部日 k 线数据
ts.get_hist_data('600848',start='2015-01-05',end='2015-01-31') # 设定时间
ts.get_hist_data('600848', ktype='W') # 获取周 k 线数据
ts.get_hist_data('600848', ktype='M') # 获取月 k 线数据
ts.get_hist_data('600848', ktype='5') # 获取 5 分钟 k 线数据
ts.get_hist_data('600848', ktype='15') # 获取 15 分钟 k 线数据
ts.get_hist_data('600848', ktype='30') # 获取 30 分钟 k 线数据
ts.get_hist_data('600848', ktype='60') # 获取 60 分钟 k 线数据
ts.get_hist_data('sh') # 获取上证指数 k 线数据，其它参数与个股一致，下同
ts.get_hist_data('sz') # 获取深圳成指 k 线数据
ts.get_hist_data('hs300') # 获取沪深 300 指数 k 线数据
ts.get_hist_data('sz50') # 获取上证 50 指数 k 线数据
ts.get_hist_data('zxb') # 获取中小板指数 k 线数据
ts.get_hist_data('cyb') # 获取创业板指数 k 线数据

# 一次性获取多只股票的数据：
ts.get_hists()

```


参数说明：
* code：       股票代码，即6位数字代码，或者指数代码（sh=上证指数、sz=深圳成指、hs300=沪深300指数、sz50=上证50、zxb=中小板、cyb=创业板）
* start：      开始日期，格式YYYY-MM-DD
* end：        结束日期，格式YYYY-MM-DD
* ktype：      数据类型，D=日k线、W=周、M=月、5=5分钟、15=15分钟、30=30分钟、60=60分钟，默认为D
* retry_count：当网络异常后重试次数，默认为3
* pause:       重试时停顿秒数，默认为0

返回值：
* date：        日期
* open：        开盘价
* high：        最高价
* close：       收盘价
* low：         最低价
* volume：      成交量
* price_change：价格变动
* p_change：    涨跌幅
* ma5：         5日均价
* ma10：        10日均价
* ma20:         20日均价
* v_ma5:        5日均量
* v_ma10:       10日均量
* v_ma20:       20日均量
* turnover:     换手率[注：指数无此项]


### 复权数据
获取历史复权数据，分为前复权和后复权数据，接口提供股票上市以来所有历史数据，默认为前复权。如果不设定开始和结束日期，则返回近一年的复权数据，从性能上考虑，推荐设定开始日期和结束日期，而且最好不要超过三年以上，获取全部历史数据，请分年段分步获取，取到数据后，请及时在本地存储。获取个股首个上市日期，请参考以下方法：
df = ts.get_stock_basics()
date = df.ix['600848']['timeToMarket'] # 上市日期 YYYYMMDD

调用：
```{r}
ts.get_h_data('002337') # 前复权
ts.get_h_data('002337',autype='hfq') # 后复权
ts.get_h_data('002337',autype=None) # 不复权
ts.get_h_data('002337',start='2015-01-01',end='2015-03-16')
ts.get_h_data('399106',index=True) # 深圳综合指数，本接口还提供大盘指数的全部历史数据，调用时，请务必设定index参数为True,由于大盘指数不存在复权的问题，故可以忽略autype参数。
```


参数：
* code        :string,股票代码 e.g. 600848
* start       :string,开始日期 format：YYYY-MM-DD 为空时取当前日期
* end         :string,结束日期 format：YYYY-MM-DD 为空时取去年今日
* autype      :string,复权类型，qfq-前复权 hfq-后复权 None-不复权，默认为qfq
* index       :Boolean，是否是大盘指数，默认为False
* retry_count :int, 默认3,如遇网络等问题重复执行的次数
* pause       :int, 默认0,重复请求数据过程中暂停的秒数，防止请求间隔时间太短出现的问题


返回值：
* date : 交易日期 (index)
* open : 开盘价
* high : 最高价
* close : 收盘价
* low : 最低价
* volume : 成交量
* amount : 成交金额


### 实时行情

一次性获取当前交易所有股票的行情数据（如果是节假日，即为上一交易日，结果显示速度取决于网速）

```{r}
ts.get_today_all()
```

返回值：
* code：代码
* name:名称
* changepercent:涨跌幅
* trade:现价
* open:开盘价
* high:最高价
* low:最低价
* settlement:昨日收盘价
* volume:成交量
* turnoverratio:换手率


### 历史分笔

获取个股以往交易历史的分笔数据明细，通过分析分笔数据，可以大致判断资金的进出情况。在使用过程中，对于获取股票某一阶段的历史分笔数据，需要通过参入交易日参数并append到一个DataFrame或者直接append到本地同一个文件里。历史分笔接口只能获取当前交易日之前的数据，当日分笔历史数据请调用get_today_ticks()接口或者在当日18点后通过本接口获取。

```{r}
df = ts.get_tick_data('600848',date='2014-01-09')
df.head(10)
```

参数：
* code：股票代码，即6位数字代码
* date：日期，格式YYYY-MM-DD
* retry_count : int, 默认3,如遇网络等问题重复执行的次数
* pause : int, 默认0,重复请求数据过程中暂停的秒数，防止请求间隔时间太短出现的问题

返回值：
* time：时间
* price：成交价格
* change：价格变动
* volume：成交手
* amount：成交金额(元)
* type：买卖类型【买盘、卖盘、中性盘】

### 实时分笔

获取实时分笔数据，可以实时取得股票当前报价和成交信息，其中一种场景是，写一个python定时程序来调用本接口（可两三秒执行一次，性能与行情软件基本一致），然后通过DataFrame的矩阵计算实现交易监控，可实时监测交易量和价格的变化。

```{python}
df = ts.get_realtime_quotes('000581') #Single stock symbol
df[['code','name','price','bid','ask','volume','amount','time'

# 请求多个股票方法（一次最好不要超过30个）：
#symbols from a list
ts.get_realtime_quotes(['600848','000980','000981'])
#from a Series
ts get_realtime_quotes(df['code'] tail(10)) # 一次获取 10 个股票的


# 获取实时指数：
# 上证指数
ts.get_realtime_quotes('sh')
# 上证指数 深圳成指 沪深 300 指数 上证 50 中小板 创业板
ts.get_realtime_quotes(['sh','sz','hs300','sz50','zxb','cyb'
# 或者混搭
ts.get_realtime_quotes(['sh','600848'])
```


参数：
* symbols：6位数字股票代码，或者指数代码（sh=上证指数 sz=深圳成指hs300=沪深300指数 sz50=上证50 zxb=中小板 cyb=创业板） 可输入的类型：
str、list、set或者pandas的Series对象

返回值：
0：name，股票名字
1：open，今日开盘价
2：pre_close，昨日收盘价
3：price，当前价格
4：high，今日最高价
5：low，今日最低价
6：bid，竞买价，即“买一”报价
7：ask，竞卖价，即“卖一”报价
8：volumn，成交量 maybe you need do volumn/100
9：amount，成交金额（元 CNY）
10：b1_v，委买一（笔数 bid volume）
11：b1_p，委买一（价格 bid price）
12：b2_v，“买二”
13：b2_p，“买二”
14：b3_v，“买三”
15：b3_p，“买三”
16：b4_v，“买四”
17：b4_p，“买四”
18：b5_v，“买五”
19：b5_p，“买五”
20：a1_v，委卖一（笔数 ask volume）
21：a1_p，委卖一（价格 ask price）
...
30：date，日期；
31：time，时间；



### 当日历史分笔

获取当前交易日（交易进行中使用）已经产生的分笔明细数据

```{r}
df = ts.get_today_ticks('601333')
df.head(10)
```

参数：
code：股票代码，即6位数字代码
retry_count : int, 默认3,如遇网络等问题重复执行的次数
pause : int, 默认0,重复请求数据过程中暂停的秒数，防止请求间隔时间太短出现
的问题


返回值：
time：时间
price：当前价格
pchange:涨跌幅
change：价格变动
volume：成交手
amount：成交金额(元)
type：买卖类型【买盘、卖盘、中性盘】




### 大盘指数行情列表
```{r}
df = ts.get_index()
```


返回值：
code:指数代码
name:指数名称
change:涨跌幅
open:开盘点位
preclose:昨日收盘点位
close:收盘点位
high:最高点位
low:最低点位
volume:成交量(手)
amount:成交金额（亿元）



## 宏观经济数据

### 存款利率

```{r}
ts.get_deposit_rate()
```

返回值：
date        ：变动日期
deposit_type：存款种类
rate        ：利率（%）


### 贷款利率

```{r}
ts.get_loan_rate()
```

返回值：
date        :执行日期
loan_type   :存款种类
rate        :利率（%）



### 存款准备金率

```{r}
ts.get_rrr()
```

返回值：
date        :变动日期
before      :调整前存款准备金率(%)
now         :调整后存款准备金率(%)
changed     :调整幅度(%)


### 货币供应量

```{r}
ts.get_money_supply()
```

返回值：
month       :统计时间
m2          :货币和准货币（广义货币M2）(亿元)
m2_yoy      :货币和准货币（广义货币M2）同比增长(%)
m1          :货币(狭义货币M1)(亿元)
m1_yoy      :货币(狭义货币M1)同比增长(%)
m0          :流通中现金(M0)(亿元)
m0_yoy      :流通中现金(M0)同比增长(%)
cd          :活期存款(亿元)
cd_yoy      :活期存款同比增长(%)
qm          :准货币(亿元)
qm_yoy      :准货币同比增长(%)
ftd         :定期存款(亿元)
ftd_yoy     :定期存款同比增长(%)
sd          :储蓄存款(亿元)
sd_yoy      :储蓄存款同比增长(%)
rests       :其他存款(亿元)
rests_yoy   :其他存款同比增长(%)


### 货币供应量(年底余额)

ts.get_money_supply_bal()

year        :统计年度
m2          :货币和准货币(亿元)
m1          :货币(亿元)
m0          :流通中现金(亿元)
cd          :活期存款(亿元)
qm          :准货币(亿元)
ftd         :定期存款(亿元)
sd          :储蓄存款(亿元)
rests       :其他存款(亿元)



### 国内生产总值(年度)

ts.get_gdp_year()

year        :统计年度
gdp         :国内生产总值(亿元)
pc_gdp      :人均国内生产总值(元)
gnp         :国民生产总值(亿元)
pi          :第一产业(亿元)
si          :第二产业(亿元)
industry    :工业(亿元)
cons_industry :建筑业(亿元)
ti          :第三产业(亿元)
trans_industry :交通运输仓储邮电通信业(亿元)
lbdy        :批发零售贸易及餐饮业(亿元)

### 国内生产总值(季度)

ts.get_gdp_quarter()

quarter     :季度
gdp         :国内生产总值(亿元)
gdp_yoy     :国内生产总值同比增长(%)
pi          :第一产业增加值(亿元)
pi_yoy      :第一产业增加值同比增长(%)
si          :第二产业增加值(亿元)
si_yoy      :第二产业增加值同比增长(%)
ti          :第三产业增加值(亿元)
ti_yoy      :第三产业增加值同比增长(%)

### 三大需求对GDP贡献

ts.get_gdp_for()

year        :统计年度
end_for     :最终消费支出贡献率(%)
for_rate    :最终消费支出拉动(百分点)
asset_for   :资本形成总额贡献率(%)
asset_rate  :资本形成总额拉动(百分点)
goods_for   :货物和服务净出口贡献率(%)
goods_rate  :货物和服务净出口拉动(百分点)

### 三大产业对GDP拉动

ts.get_gdp_pull()

year        :统计年度
gdp_yoy     :国内生产总值同比增长(%)
pi          :第一产业拉动率(%)
si          :第二产业拉动率(%)
industry    :其中工业拉动(%)
ti          :第三产业拉动率(%)

### 三大产业贡献率

ts.get_gdp_contrib()

year        :统计年度
gdp_yoy     :国内生产总值
pi          :第一产业献率(%)
si          :第二产业献率(%)
industry    :其中工业献率(%)
ti          :第三产业献率(%)

### 居民消费价格指数

ts.get_cpi()

month       :统计月份
cpi         :价格指数

### 工业品出厂价格指数

ts.get_ppi()

month       :统计月份
ppiip       :工业品出厂价格指数
ppi         :生产资料价格指数
qm          :采掘工业价格指数
rmi         :原材料工业价格指数
pi          :加工工业价格指数
cg          :生活资料价格指数
food        :食品类价格指数
clothing    :衣着类价格指数
roeu        :一般日用品价格指数
dcg         :耐用消费品价格指数




股票分类数据
TuShare提供的分类数据主要包括以下类别：
* 行业分类
* 概念分类
* 地域分类
* 中小板分类
* 创业板分类
* 风险警示板分类
* 沪深300成份股及权重
* 上证50成份股
* 中证500成份股
* 终止上市股票列表
* 暂停上市股票列表





### 行业分类
ts.get_industry_classified()
code：股票代码
name：股票名称
c_name：行业名称

### 概念分类
ts.get_concept_classified()
code：股票代码
name：股票名称
c_name：概念名称

### 地域分类
ts.get_area_classified()
file_path:文件路径，默认为None即由TuShare提供，可以设定自己的股票文件路径

code：股票代码
name：股票名称
area：地域名称

### 中小板分类
ts.get_sme_classified()
file_path:文件路径，默认为None即由TuShare提供，可以设定自己的股票文件路径
code：股票代码
name：股票名称

### 创业板分类
ts.get_gem_classified()
file_path:文件路径，默认为None即由TuShare提供，可以设定自己的股票文件路径
code：股票代码
name：股票名称

### 风险警示板分类
即所有st股票
ts.get_st_classified()
file_path:文件路径，默认为None即由TuShare提供，可以设定自己的股票文件路径

code：股票代码
name：股票名称


### 沪深300成份及权重
ts.get_hs300s()
code :股票代码
name :股票名称
date :日期
weight:权重


### 上证50成份股
ts.get_sz50s()
code：股票代码
name：股票名称
### 中证500成份股
ts.get_zz500s()
code：股票代码
name：股票名称

### 终止上市股票列表
ts.get_terminated()
code：股票代码
name：股票名称
oDate:上市日期
tDate:终止上市日期

### 暂停上市股票列表
ts.get_suspended()
code：股票代码
name：股票名称
oDate:上市日期
tDate:暂停上市日期






